臺灣高等法院刑事裁定
111年度抗字第612號
抗  告  人
即受 刑 人  唐紹融（原名唐有財）




上列抗告人即受刑人因聲請定其應執行刑案件，不服臺灣桃園地
方法院中華民國111年3月18日裁定（111年度聲字第354號），提
起抗告，本院裁定如下：
    主  文
抗告駁回。                                             
    理  由
一、原裁定意旨略以：抗告人即受刑人唐紹融所犯如原裁定附表
    所示之罪，先後經法院判處如該附表所示之刑確定在案，有
    各該判決書及本院被告前案紀錄表在卷可稽。又抗告人所犯
    如附表編號2至3所示之罪，係於如附表編號1所示判決確定
    日前為之，且以原審為該案犯罪事實最後判決之法院，認為
    符合規定。而抗告人所犯如附表編號1所示，為得易科罰金
    之罪，附表編號2、3所示，為不得易科罰金之罪，依刑法第
    50條第1項但書第1款之規定，固不得併合處罰，惟本件係檢
    察官依受刑人請求聲請定其應執行之刑，有「臺灣桃園地方
    檢察署依102年1月23日修正之刑法第50條調查受刑人是否聲
    請定應執行刑調查表」附卷可考，認檢察官之聲請為正當等
    情，因而就抗告人所犯如原裁定附表所示各罪所處之刑，定
    其應執行刑為有期徒刑4年。經核於法並無不合。 
二、抗告意旨略以：原裁定附表編號2、3所示之罪，應執行刑應
    為有期徒刑3年2月，此有原審110年度聲字第3044號裁定理
    由四之記載可參，原裁定之附表編號2、3所載「應執行有期
    徒刑3年10月」有誤，請准予抗告云云。
三、抗告人所指原裁定附表編號2、3所示之罪，前經原審法院10
    9年度訴字第1353號就抗告人所犯偽造有價證券罪，判處有
    期徒刑3年2月，就詐欺取財罪，判處有期徒刑1年2月，並就
    此二罪刑合併定應執行刑為有期徒刑3年10月確定，有該判
    決書附卷可查，是原裁定附表此部分記載並無錯誤，至上開
    偽造有價證券部分，因未據上訴而於民國110年7月20日確定
    ，詐欺取財部分，則據抗告人上訴（嗣於110年12月9日撤回
    上訴而告確定），經原審法院將先確定之偽造有價證券部分
    移送檢察官執行，惟檢察官於110年8月8日核發110年度執更
    字第7481號執行傳票命令時，將抗告人之應執行刑（即偽造
    有價證券罪所處有期徒刑3年2月），誤載為「有期徒刑3年1
    0月」，抗告人因而對該檢察官執行之指揮聲明異議，嗣經
    原審法院以110年度聲字第3044號裁定撤銷上開執行傳票命
    令，此觀該裁定理由第四項記載：「上開判決就『偽造有價
    證券罪』部分既已先行確定，依刑事訴訟法第456條之規定，
    依法則應執行之，則聲明異議人依前開所述，就此部分則應
    執行有期徒刑3年2月，此亦有臺灣桃園地方檢察署110執字
    第7481字第1109082221號函文記載『台端涉犯偽造有價證券
    罪部分業於110年7月20日確定，經臺灣桃園地方法院110年8
    月4日桃院祥刑明109訴字第15214號函送本署執行，關於詐
    欺取財罪部分已由該院送上訴』等語可憑（見本院卷第17頁
    ），惟觀諸臺灣桃園地方檢察署110年8月8日所核發110年執
    字第7481號執行傳票命令上記載『應執行有期徒刑三年十月』
    ，顯係將上開判決之『應執行刑』之刑度誤載，應更正為『應
    執行有期徒刑三年二月』實屬正確。」等語自明（見原審卷
    第54頁），此部分裁定內容，顯非指「臺灣桃園地方法院10
    9年度訴字第1353號判決就上開編號2、3所示罪刑，定應執
    行刑有期徒刑3年10月」有何違誤，抗告人對此尚有誤會。
四、抗告人執前詞指摘原裁定不當，為無理由，應予駁回。
據上論斷，應依刑事訴訟法第412條，裁定如主文。
中　　華　　民　　國　　111 　年　　4 　　月　　29　　日
                  刑事第十五庭  審判長法  官  陳芃宇
                                      法  官  陳俞伶
                                      法  官　曹馨方
以上正本證明與原本無異。
如不服本裁定，應於收受送達後5日內向本院提出抗告狀。
                                      書記官　游秀珠
中　　華　　民　　國　　111 　年　　4 　　月　　29　　日